【裁判字號】    95,易,499
【裁判日期】    950529
【裁判案由】    賭博
【裁判全文】
臺灣彰化地方法院刑事判決               95年度易字第499號
公  訴  人  臺灣彰化地方法院檢察署檢察官
被      告  甲○○
上列被告因賭博案件，經檢察官聲請簡易判決處刑（九十五年度
速偵字第二九二號），本院員林簡易庭認有刑事訴訟法第四百五
十一條之一第四項但書之情形，而簽由本院改依通常程序審理，
再經本院認有刑事訴訟法第二百七十三條之一第一項之情形，而
改依簡式審判程序判決如下：
        主  文
甲○○連續意圖營利，聚眾賭博，處有期徒刑伍月，如易科罰金
，以參佰元折算壹日。
扣案之六合彩簽賭單拾伍張、傳真機、錄音機、計算機各壹臺、
簽賭帳單參張、錄音帶壹捲均沒收。
        事  實
一、甲○○基於意圖經營六合彩賭博，並以之為業之犯意，及以
    賭博營利之概括犯意，自九十五年三月初某日起，至九十五
    年三月二十三日止，連續多期提供其位於彰化縣溪湖鎮○○
    里○○路二四八號住處之公眾得出入之場所作為賭博場所，
    由不特定之賭客至上址簽賭之方式經營六合彩賭博，其簽賭
    之方式有「二星」、「三星」、「四星」、「港特」、「港
    特碰」、「特三」等六種賭博方式，號碼由０一至四九號共
    四十九個號碼，參與賭博之人每簽選一組號碼，賭注金為新
    臺幣（下同）三元至一百元，供不特定之賭客簽賭下注，每
    週以香港六合彩開獎號碼為依據，凡簽選之號碼與香港六合
    彩券開出之號碼相同者，「二星」每注可贏賭注金五十七倍
    之彩金、「三星」每注可贏賭注金五百七十倍之彩金、「四
    星」每注可贏賭注金七千倍之彩金、「特三」每注可贏賭注
    金三十四倍之彩金、「港特」每注可贏賭注金九至二十八倍
    之彩金、「港特碰」每注可贏賭注金三十四倍之彩金，未簽
    中者，賭注金即全歸甲○○所有，甲○○即以此方式聚集不
    特定之多數人，以簽選號碼方式對賭財物，藉以獲利，並侍
    以為生。嗣於九十五年三月二十三日十九時許，為警持搜索
    在其上開住處查獲，並當場扣得賭博之器具六合彩簽賭單十
    五張、傳真機、錄音機、計算機各一臺、簽賭帳單三張、錄
    音帶一捲等物，及於本院審理時自白，始查悉上情。
二、案經彰化縣警察局員林分局報請臺灣彰化地方法院檢察署檢
    察官聲請簡易判決處刑，本院員林簡易庭認有刑事訴訟法第
    四百五十一條之一第四項但書之情形，而改依通常程序審理
    ，再經本院認有刑事訴訟法第二百七十三條之一第一項之情
    形，而改依簡式審判程序審理。
        理  由
一、按檢察官聲請以簡易判決處刑之案件，經法院認有第四百五
    十一條之一第四項但書之情形者，應適用通常程序審判之；
    除被告所犯為死刑、無期徒刑、最輕本刑為三年以上有期徒
    刑之罪或高等法院管轄第一審案件者外，於前條第一項程序
    進行中，被告先就被訴事實為有罪之陳述時，審判長得告知
    被告簡式審判程序之旨，並聽取當事人、代理人、辯護人及
    輔佐人之意見後，裁定進行簡式審判程序；除簡式審判程序
    及簡易程序案件外，第一審應行合議審判，刑事訴訟法第四
    百五十二條、第二百七十三條之一第一項、第二百八十四條
    之一分別定有明文。本件原經檢察官向本院聲請簡易判決處
    刑，經本院員林簡易庭認有刑事訴訟法第四百五十一條之一
    第四項但書之情形，而簽由本院改依通常程序審理。又本件
    被告甲○○所涉係死刑、無期徒刑、最輕本刑為三年以上有
    期徒刑之罪或高等法院管轄第一審案件以外之罪，並於本院
    行準備程序時就被訴事實為有罪之陳述，本院合議庭依前揭
    規定，經評議結果，裁定改由一名法官獨任行簡式審判程序
    ，先予敘明。
二、前揭犯罪事實，業據被告甲○○於警詢、偵查中及本院審理
    時坦承：其因一時失業，沒有工作，才從事六合彩賭博為生
    等語不諱。此外，復有其所有之賭博之器具六合彩簽賭單十
    五張、傳真機、錄音機、計算機各一臺、簽賭帳單三張、錄
    音帶一捲等物扣案可資佐證，堪信被告之自白顯與事實相符
    。本件事證業已明確，被告之犯行，堪以認定。
三、按被告基於經營六合彩賭博為業，並基於意圖營利，提供其
    所有之居處以經營六合彩賭博，聚集不特定之賭客對賭，以
    獲取利益，核其所為，係犯刑法第二百六十七條之常業賭博
    罪、第二百六十八條之意圖營利供給賭博場所罪及意圖營利
    聚眾賭博罪。公訴人認被告僅係觸犯刑法第二百六十六條第
    一項之賭博罪，容有誤會，然起訴之基本社會事實相同，本
    院自得變法條審理之。被告於香港「六合彩」當期開獎前之
    多次供人簽賭之行為，無非欲達最終「六合彩」開獎營利之
    目的，其主觀上係追求一個同一之營利目的，社會價值上亦
    僅賦予單一賭博之評價，則當期開獎前，被告之各個舉動，
    均係當次賭博犯行之接續行為，屬於一行為之概念。再被告
    前開多次意圖營利聚眾賭博之犯行，時間緊接，手段同一，
    所犯係構成要件相同之罪名，顯係基於概括犯意反覆為之，
    為連續犯，應依刑法第五十六條之規定，論以一罪，並加重
    其刑。又被告以一個經營六合彩賭博之行為，同時觸犯常業
    賭博罪、意圖營利供給賭博場所罪及意圖營利聚眾賭博罪，
    為想像競合，應依刑法第五十五條規定，從一情節較重之意
    圖營利聚眾賭博罪論處。爰審酌六合彩賭博動輒使人家破人
    亡，嚴重影響社會善良秩序，助長賭博投機之風氣，被告竟
    因貪圖一己之私利，經營六合彩賭博藉以獲取所需，所生危
    害匪淺，惟考量被告無其他收入，始鋌而走險，為本件賭博
    犯行之時間尚短，於本案犯罪後業經坦承犯行，犯後態度尚
    佳，暨其素行、生活狀況、智識程度等一切情狀，量處如主
    文所示之刑，並諭知易科罰金之折算標準，以示懲處。至扣
    案之六合彩簽賭單十五張、傳真機、錄音機、計算機各一臺
    、簽賭帳單三張、錄音帶一捲等物，係為警當場查獲之賭博
    器具，業據被告供承在卷，併依刑法第二百六十六條第二項
    規定，不問屬於犯人與否，宣告沒收之（最高法院八十七年
    度台非字第二０七號判決意旨參照）。另記載有十一月七日
    、十二月七日、一月八日之便條紙一紙，業據被告供稱係合
    會之記載，與本件賭博罪無關，經由前開記載可知係每月記
    載一次，而六合彩係每星期開獎，足徵被告之供稱可採，此
    外亦無證據足以證明上開便條紙一紙與本案賭博罪有關，爰
    不為沒收之諭知，併予敘明。
據上論斷，應依刑事訴訟法第四百五十二條、第二百七十三條之
一第一項、第二百九十九條第一項前段、第三百條，刑法第五十
六條、第二百六十七條、第二百六十八條、第二百六十六條第二
項、第五十五條、第四十一條第一項前段，罰金罰鍰提高標準條
例第一條前段、第二條，判決如主文。
本件經檢察官郭玄義到庭執行執務。
中    華    民    國    95   年    5     月    29    日
                    臺灣彰化地方法院刑事第一庭
                        法      官  陳  秋  錦
以上正本證明與原本無異。
如不服本判決，應於判決送達後10日內，向本院提出上訴狀（須
附繕本)。
中    華    民    國    95    年    5     月    29    日
                        書  記  官  于  淑  真
中華民國刑法第267條
(常業賭博罪)
以賭博為常業者，處 2 年以下有期徒刑，得併科 1 千元以下罰
金。
中華民國刑法第268條
(圖利供給賭場或聚眾賭博罪)
意圖營利，供給賭博場所或聚眾賭博者，處 3 年以下有期徒刑，
得併科3千元以下罰金。
中華民國刑法第266條
(普通賭博罪與沒收物)
在公共場所或公眾得出入之場所賭博財物者，處 1 千元以下罰金
。但以供人暫時娛樂之物為賭者，不在此限。
當場賭博之器具與在賭檯或兌換籌碼處之財物，不問屬於犯人與
否，沒收之。


司法院資訊處製作；財團法人民間司法改革基金會備份。
